臺灣高等法院刑事判決
　　　　　　　109年度上訴字第2899號
上  訴  人  臺灣桃園地方檢察署檢察官
被      告  陳維堉



選任辯護人  劉世興律師
            武傑凱律師
            曹智涵律師
上列上訴人因被告違反毒品危害防制條例案件，不服臺灣桃園地
方法院108年度訴字第1025號，中華民國109年4月30日第一審判
決（起訴案號：臺灣桃園地方檢察署108年度偵字第15714號），
提起上訴，本院判決如下：
    主  文
上訴駁回。
    理  由
壹、本件檢察官起訴意旨略以：被告陳維堉明知4-甲基甲基卡西
    酮（4-methylmethcathinone 、Mephedrone、4-MMC ）、硝
    西泮（耐妥眠、Nitrazepam）分別為毒品危害防制條例所列
    管之第三級、第四級毒品，未經許可不得販賣或持有。竟基
    於意圖販賣而持有第三級、第四級毒品之犯意於民國108 年
    5 月19日上午7 時許，在桃園市○○區○○路000 號之「凱悅KT
    V 」包廂內，向真實姓名、年籍均不詳自稱「阿華」之成年
    馬伕（下稱「阿華」），以新臺幣（下同）1 萬5,000 元之
    代價，購入摻有4-甲基甲基卡西酮及硝西泮毒品之咖啡包共
    計100包（純質淨重7.84公克）而持有之。嗣於108 年5 月1
    9日晚上10時許，因被告陳維堉駕駛車牌號碼000-0000號自
    用小客車違規臨停在桃園市○○區○○路000 ○0 號前，經警攔
    檢盤查，因見被告陳維堉神色慌張，經被告陳維堉同意後搜
    索，當場在被告陳維堉所駕駛之上開自用小客車後車廂內查
    獲並扣得上開摻有4-甲基甲基卡西酮、硝西泮之咖啡包100 
    包。因認被告陳維堉涉犯毒品危害防制法第5 條第3 項、第
    4項之意圖販賣而持有第三級、第四級毒品罪嫌云云。
貳、按刑事訴訟法第308條規定：「判決書應分別記載其裁判之
    主文與理由；有罪之判決並應記載犯罪事實，且得與理由合
    併記載。」，同法第310條第1款規定：「有罪之判決書，應
    於理由內分別情形記載左列事項：一、認定犯罪事實所憑之
    證據及其認定之理由。」，及同法第154條第2項規定：「犯
    罪事實應依證據認定之，無證據不得認定犯罪事實。」揆諸
    上開規定，刑事判決書應記載主文與理由，於有罪判決書方
    須記載犯罪事實，並於理由內記載認定犯罪事實所憑之證據
    及其認定之理由。所謂認定犯罪事實所憑之「證據」，即為
    該法第154條第2項規定之「應依證據認定之」之「證據」。
    職是，有罪判決書理由內所記載認定事實所憑之證據，即為
    經嚴格證明之證據，另外涉及僅須自由證明事項，即不限定
    有無證據能力之證據，及彈劾證人信用性可不具證據能力之
    彈劾證據。在無罪判決書內，因檢察官起訴之事實，法院審
    理結果，認為被告之犯罪不能證明，而為無罪之諭知，則被
    告並無檢察官所起訴之犯罪事實存在，既無刑事訴訟法第15
    4條第2項所規定「應依證據認定之」事實存在，因此，判決
    書僅須記載主文及理由，而理由內記載事項，為法院形成主
    文所由生之心證，其論斷僅要求與卷內所存在之證據資料相
    符，或其論斷與論理法則無違，通常均以卷內證據資料彈劾
    其他證據之不具信用性，無法證明檢察官起訴之事實存在，
    所使用之證據並不以具有證據能力之證據為限，是以「犯罪
    事實應依證據認定之，無證據不得認定犯罪事實；有罪之判
    決書應於理由內記載認定犯罪事實所憑之證據及其認定之理
    由。刑事訴訟法第154條第2項及第310條第1款分別定有明文
    。而犯罪事實之認定，係據以確定具體的刑罰權之基礎，自
    須經嚴格之證明，故其所憑之證據不僅應具有證據能力，且
    須經合法之調查程序，否則即不得作為有罪認定之依據。倘
    法院審理之結果，認為不能證明被告犯罪，而為無罪之諭知
    ，即無前揭第154條第2項所謂『應依證據認定』之犯罪事實之
    存在。因此，同法第308條前段規定，無罪之判決書只須記
    載主文及理由。而其理由之論敘，僅須與卷存證據資料相符
    ，且與經驗法則、論理法則無違即可，所使用之證據亦不以
    具有證據能力者為限，即使不具證據能力之傳聞證據，亦非
    不得資為彈劾證據使用。故無罪之判決書，就傳聞證據是否
    例外具有證據能力，本無須於理由內論敘說明。」（詳最高
    法院100年度台上字第2980號判決意旨），本件被告陳維堉
    既經本院認定犯罪不能證明，本判決即不再論述所援引有關
    證據之證據能力，合先敘明。
參、得心證之理由：
一、按犯罪事實應依證據認定之，無證據不得認定犯罪事實，又
    不能證明被告犯罪或其行為不罰者，應諭知無罪之判決，刑
    事訴訟法第154條第2項、第301條第1項分別定有明文。次按
    認定不利於被告之事實，須依積極證據，茍積極之證據本身
    存有瑕疵而不足為不利於被告事實之認定，即應為有利於被
    告之認定，更不必有何有利之證據，而此用以證明犯罪事實
    之證據，猶須於通常一般人均不至於有所懷疑，堪予確信其
    已臻真實者，始得據以為有罪之認定，倘其證明尚未達到此
    一程度，而有合理性之懷疑存在，致使無從為有罪之確信時
    ，即應為無罪之判決，此有最高法院82年度台上字第163號
    判決、76年度台上字第4986號、30年度上字第816號等判例
    意旨可資參照。末按毒品危害防制條例之販賣毒品罪、意圖
    販賣而持有毒品罪及持有毒品罪，皆以持有毒品為其基本事
    實；其區別標準，在於取得或持有毒品之始，有無販賣營利
    之意圖為斷；販賣毒品罪，不以販入毒品後，復行賣出為必
    要，凡行為人基於營利之目的，而將毒品販入或賣出，有一
    於此，其犯罪即已完成；意圖販賣而持有毒品罪，乃行為人
    以意圖販賣營利以外之原因而持有毒品，其後始起意營利販
    賣；若行為人於持有毒品之始終，均無販賣營利之意圖，則
    僅屬單純持有毒品犯行；故於行為人持有毒品並未賣出即遭
    查獲之情形，其持有之毒品，是否基於販賣營利之意思而販
    入，攸關應否成立販賣毒品、意圖販賣而持有毒品、甚或單
    純持有毒品罪責之判斷，事實審法院對於此項主觀意圖之有
    無，自應以積極之證據證明，始為適法（詳最高法院99年度
    台上字第770 號判決意旨參照），且認定犯罪事實應依證據
    ，為刑事訴訟法所明定，故被告否認犯罪事實所持之辯解，
    縱屬不能成立，仍非有積極證據足以證明其犯罪行為，不能
    遽為有罪之認定(詳最高法院30年上字第1831號判例意旨）
    ，合先敘明。
二、檢察官起訴認被告陳維堉涉犯前揭意圖販賣而持有第三級、
    第四級毒品之犯行，無非係以被告陳維堉於警詢及偵訊時之
    供述、證人葉沈弦於警詢時之指述、桃園市政府警察局保安
    警察大隊搜索扣押筆錄、桃園市政府警察局扣押物品目錄表
    、內政部警政署刑事警察局108 年7 月5 日刑鑑字第108005
    1048號鑑定書，及扣案摻有4-甲基甲基卡西酮、硝西泮之咖
    啡包100 包等為其主要論據。
三、訊據被告陳維堉固坦承有於108年5月19日上午7時許，在桃
    園市○○區○○路000號「凱悅KTV」包廂內，向綽號「阿華」的
    馬伕以1萬5000元代價購買毒品咖啡包100 包等情，惟堅決
    否認有何意圖販賣而持有第三級、第四級毒品之犯行，辯稱
    ：購買上開毒品咖啡包只是為了要供自己施用，並沒有要轉
    賣他人，是因為當時的市價1包要200多元，「阿華」說一次
    購買100 包1萬5000元比較便宜，我被抓到保安大隊時，在
    製作筆錄前，警察有帶我上廁所提到查獲的數量較多，而我
    採的尿液檢驗結果是陰性，警察對我說如果我沒有坦承販賣
    ，可能會被羈押，我才會在警詢中陳述轉售，但我接著在筆
    錄中也提到我沒有賣過，不知道怎麼賣等語（詳本院卷第58
    頁至第59頁、第93頁至第94頁)。經查：
（一）被告於108 年5 月19日晚上10時許，為警在桃園市○○區○○
      路000 ○0 號前，經其同意後搜索被告所駕駛之車牌號碼0
      00-0000號自用小客車，並當場在上開車輛後車廂扣得咖
      啡包100 包等情，業據被告陳維堉供承在卷，並有桃園市
      政府警察局保安警察大隊搜索扣押筆錄、桃園市政府警察
      局扣押物品目錄表、現場及扣案物照片等在卷可佐；又前
      開扣得之咖啡包100 包，經送內政部警政署刑事警察局鑑
      定結果，上開咖啡包100 包，已編號1 至100 號：經檢視
      均為迷彩包裝，外觀型態均相似；驗前總毛重937.49公克
      （包裝總重約153 公克），驗前總淨重約784.49公克；隨
      機抽取編號81鑑定，經檢視內含褐色粉末，檢出第三級毒
      品4-甲基甲基卡西酮（4-methylmethcathinone、Mephedr
      one、4-MMC ）及微量第四級毒品硝西泮（耐妥眠、Nitra
      zepam），測得4-甲基甲基卡西酮純度約1%；依據抽測純
      度值，推估編號1 至100 均含4-甲基甲基卡西酮之驗前總
      純質淨重約7.84公克等情，此有內政部警政署刑事警察局
      108 年7 月5 日刑鑑字第1080051048號鑑定書1 份在卷可
      稽（見偵字卷第66頁）。是以，被告陳維堉確於前揭時、
      地，為警在其駕駛之車輛後車廂扣得上開摻有第三級毒品
      4-甲基甲基卡西酮及第四級毒品硝西泮之咖啡包100 包等
      情，此部分事實，應可認定。準此，本案亟應究明者，厥
      為被告陳維堉以非營利之目的而販入持有上開摻有第三級
      、第四級毒品之咖啡包100 包後，主觀上有無起意出售所
      持有之上開毒品咖啡包以營利且迄未著手賣出？
（二）被告陳維堉於108 年5 月20日警詢中供稱：扣案之毒品咖
      啡包是向中壢凱悅KTV 的馬夫「阿華」以1 萬5,000 元購
      買的，一次買100 包是因為「阿華」說如果多買一點可以
      幫我打折，買來是打算自己施用的，如果有人想要跟我購
      買的話，我也打算轉售出去；我還沒有施用扣案的毒品咖
      啡包，也沒有賣過，不知道怎麼賣；因為我並沒有特定的
      買家，所以如果有人想要找我購買，我才會標價賣出等語
      （見偵字卷第9頁至第10頁）；於同日檢察官訊問中供稱
      ：扣案毒品咖啡包是向「阿華」購買的，因為「阿華」說
      一次買大量比較便宜，100 包毒品咖啡包是用1 萬5,000 
      元買的，當初本來想要自己施用，但如果有朋友要向我購
      買的話我也會賣給他；還沒賣過所以也不知道1 包要賣多
      少錢等語（見偵字卷第47頁）；然於原審準備程序中即稱
      ：購買遭扣案之毒品咖啡包100 包都是為了供己施用，沒
      有要販賣；會一次買100 包是因為「阿華」本來1 包賣我
      200 元，但是一次買100 包就算我1 萬5,000 元；在警詢
      之所以會說「如果有人想要跟我購買的話，我也打算轉售
      出去」是因為警察在製作筆錄前有跟我說，如果我不承認
      有販賣意圖，一定會被收押，所以我才會順著警方的說法
      這樣說；在檢察官訊問的時候，我也是順著之前在警詢中
      的回答來說；但我真的沒有要販賣的意思等語（見原審卷
      第59頁至第60 頁）。細繹被告陳維堉警詢、檢察官訊問
      及原審準備程序中之供述，對於扣案毒品咖啡包之來源係
      於特定時、地向「阿華」所購入，且一次大量購買100 包
      之緣由係因較便宜等節，前後供述一致；另對於員警、檢
      察官問及購買扣案毒品咖啡包之用途，被告於回答上亦係
      一致先稱：「我是打算自己施用」、「我當初本來想要自
      己施用」等語（見偵字卷第9 頁背面、第47頁背面），其
      後才再補稱「如果有人想要跟我購買的話，我也打算轉售
      出去」、「如果有朋友要向我購買的話我也會賣給他」等
      語，但被告對於員警、檢察官進一步詢問「預計毒品咖啡
      包1 包賣多少錢？」，被告均回稱「還沒賣過，不知道怎
      麼賣」等語（見偵字卷第9 頁背面、第47頁背面），則依
      前開被告於警詢、偵查中之供述脈絡前後觀之，若被告確
      有販賣意圖，又為何要於自白有轉售之意思後，對於如何
      販賣、每包毒品咖啡包預計販售多少錢等問題推諉稱「不
      知道」而含糊其詞；況被告被查獲後所採集之尿液，於桃
      園市政府警察局初驗結果雖呈第二級毒品陰性反應，再經
      送台灣檢驗科技股份有限公司鑑定結過，亦呈MDMA陰性反
      應，此分別有桃園市政府警察局尿液暨毒品檢體真實姓名
      與編號對照表、查獲毒品危害防制條例「尿液」初步鑑驗
      報告單、台灣檢驗科技股份有限公司108 年6 月10日所出
      具之報告編號UL/2019/00000000號濫用藥物檢驗報告各1 
      紙在卷可證（見偵字卷第28頁、第30頁、第64頁），然本
      案扣案之毒品咖啡包經送驗結果並未含有第二級毒品，此
      有前開內政部警政署刑事警察局鑑定書可考，則尚不得以
      被告尿液檢驗結果呈第二級毒品陰性反應而遽論被告持有
      扣案之毒品咖啡包並非供給施用，而有販賣意圖。準此，
      被告供稱扣案毒品係為供己施用一語，尚非全屬事後杜撰
      之詞，則被告於警詢及檢察官訊問中所為不利於己之陳述
      ，是否屬實，自應調查其他必要之證據，以資審認。
（三）另據桃園市政府警察局保安警察大隊員警李世勳於108 年
      5 月19日晚上11時15分許，與臺灣桃園地方檢察署值日檢
      察官蔡孟利通話之公務電話紀錄簿（下稱本案公務電話紀
      錄，見偵字卷第44頁）觀之，通話內容除記載本案查獲經
      過外，另載明「被告陳維堉辯稱為警查扣之毒品咖啡包10
      0 包為渠自己所用來施用，被告之尿液以台塑生醫搖頭丸
      （MDMA）試劑檢驗，結果呈第二級毒品搖頭丸（MDMA）陰
      性反應，顯有推諉及畏罪之詞」等文字；而對照上開被告
      於警詢中供稱「如果有人想要跟我購買的話，我也打算轉
      售出去」等語之警詢筆錄製作時間為108 年5 月20日凌晨
      5 時1 分至同日凌晨5 時49分（見偵字卷第7頁至第11頁
      ），足徵被告在警詢筆錄中坦認有販賣意圖前，警員李世
      勳應有詢問被告對於扣案毒品咖啡包之用途為何，而被告
      之回答應係供己施用，此部分事實堪信為真。否則何以上
      開公務電話紀錄簿中會如此記載，並由員警李世勳請示值
      日檢察官裁示將被告以涉嫌意圖販賣第二級毒品罪移送偵
      辦，可見被告於警詢初供述自己有對外販賣意思之前，確
      有受到員警質疑其辯稱單純持有違反常情之壓力，則被告
      上開不利於己之自白是否真摯，顯有疑問。
（四）證人即桃園市政府警察局保安警察大隊員警李世勳於原審
      審理中具結證稱：108 年5 月19日是我查獲被告的，查獲
      當時被告所駕駛之車輛上尚有葉沈弦；查獲後被告在現場
      供稱扣案之毒品咖啡包100 包是要供自己施用的，但是被
      告之尿液初篩呈二級毒品陰性反應，所以我就致電請示值
      日檢察官，才會有本案公務電話紀錄；本案公務電話紀錄
      是在對被告製作警詢筆錄前所製作的，在製作警詢筆錄之
      前，有跟被告溝通一下，因為被告反應想抽菸所以有讓被
      告抽菸，抽菸的時候就一起跟被告聊一下案情，因為被告
      尿液初驗是毒品陰性反應，但被查扣持有的毒品咖啡包達
      100 包，量很大，所以就本案證據呈現的有利、不利情況
      都會跟被告溝通一下；在被告開始製作本案警詢筆錄時，
      就沒有再與被告溝通的情形了等語（見原審卷第129頁至
      第138頁）；證人即同時被查獲之被告友人葉沈弦於原審
      審理中證稱：108 年5 月19日晚上9 時許我打電話給被告
      請他來網咖載我回家，我一上車坐在副駕駛座後，因為被
      告車輛違停就被警方攔查，經我們同意搜索之後，在被告
      所駕駛之車輛後車廂查扣被告持有的毒品咖啡包100 包，
      被查獲後，被告當場就表示扣案之毒品咖啡包是要自己施
      用的，之後我與被告就被帶回保安大隊了；到保安大隊後
      ，我、被告與證人即員警李世勳有一起去廁所抽菸2 次以
      上，員警李世勳在抽菸的時候有問被告查扣到的毒品咖啡
      包是要做什麼用的，被告就說他自己要施用的，但員警感
      覺就是不相信，就向被告說這樣對被告不好，很有可能會
      被收押之類的，叫被告好好想想，被告在廁所的時候都沒
      有提到有要賣的意思，我也沒有在其他地方聽到被告回答
      員警或跟我說這些被查扣的毒品有要拿來賣；跟員警、被
      告在廁所一起抽菸都是在製作筆錄之前等語（見原審卷第
      139頁至第145 頁）。經核上開證人李世勳、葉沈弦之證
      述內容可知，被告於搜索扣押現場及於108 年5 月20日製
      作警詢筆錄前，均係供稱扣案之毒品咖啡包係為供己施用
      ，未曾自承有何販賣意圖；且員警於108 年5 月20日為被
      告製作警詢筆錄前，確有與被告就本案現有證據資料所顯
      示之案情為溝通、曉示，堪予認定。然於員警與被告就本
      案溝通、曉示後，被告於108 年5 月20日製作警詢筆錄時
      ，即於供稱「我是打算自己施用」後，旋再補稱「如果有
      人想要跟我購買的話，我也打算轉售出去」等語，則被告
      突然供稱其有轉賣扣案毒品咖啡包之意圖，而為此對己不
      利之供述，是否係出於實情，抑或是受員警李世勳於製作
      筆錄前與被告對於本案案情溝通、曉示之影響，實屬有疑
      。況徵諸員警於對被告製作警詢筆錄前，業經就當下現有
      之證據資料即被告供稱扣案毒品咖啡包100 包均係供己施
      用，然被告尿液初篩結果卻呈陰性等本案情節，請示值日
      檢察官並獲檢察官裁示將被告以涉嫌意圖販賣第二級毒品
      罪移送偵辦等情，業如前開本案公務電話紀錄內容所示，
      然斯時並未有其他證據資料進一步佐證被告具有販賣意圖
      之情況下，員警仍如此與被告溝通，實非允洽。再參諸被
      告於警詢、偵查中除供稱有轉賣扣案毒品咖啡包之意圖外
      ，於進一步詢問其轉售之價額時係均供稱不知道等語，業
      如前述，顯見被告並未供稱有何販賣之計畫，此與一般有
      轉賣意圖者不同，則衡情被告更無於警詢、偵查中率爾坦
      認其有販賣意圖之理，是以，被告陳維堉辯稱其於警詢、
      偵查時係因欲免於被收押始改變其說詞等語，應非子虛，
      則尚無從僅憑被告於警詢、偵查中供述有轉賣之意圖，而
      遽為對被告不利之認定。
（五）被告持有扣案之毒品咖啡包共100 包，數量非少，固然可
      議且屬可疑，然被告於警詢、偵查及原審、本院審理中均
      一致供稱因一次購買100 包較便宜，貪圖便宜之下才一次
      買這麼多等語。衡以扣案之毒品咖啡包雖達100 包，惟依
      上開內政部警政署刑事警察局鑑定書所示，該毒品咖啡包
      內所摻之第三級毒品4-甲基甲基卡西酮之純度僅1 ％，100
       包所含之4-甲基甲基卡西酮驗前總純質淨重約7.84公克
      ，毒品含量甚微，則不能排除被告於衡量自身之財力、毒
      品施用習慣等因素後，基於貪圖便宜之心態而一次購買10
      0 包以囤積供己日後施用，則尚無從僅以查扣之毒品咖啡
      包數量達100 包而遽論被告即係為意圖販賣而持有；再者
      ，被告於被查獲後自始於警詢即曾供稱扣案毒品咖啡包係
      為己施用所購入，且遍觀卷內資料，並無任何人證或物證
      足資證明被告購買扣案之毒品咖啡包後，有轉賣圖利之意
      圖，且員警查獲被告時，亦無扣得帳冊、名單等足資證明
      被告意圖販賣毒品之佐證，且本案員警並未查扣被告當下
      所持用之手機，復亦未能查得有可疑為被告與購買毒品者
      聯繫之通聯及對話記錄。是以，被告辯稱扣案之毒品咖啡
      包係為供己施用而購入，非全屬無稽。此外，本案亦無其
      他積極證據足以證明被告具有販賣第三級、第四級毒品之
      意圖，即不得僅以被告持有扣案之毒品咖啡包100 包，遽
      行推論被告構成意圖販賣而持有第三級、第四級毒品罪責
      。另被告持有之上開毒品咖啡包內所摻之第三級毒品純質
      淨重亦未達20公克以上，自無毒品危害防制條例第11條第
      5項之適用，附此敘明。
四、綜上所述，檢察官所舉事證，無法說服本院形成被告有罪之
    心證，卷內亦無其他積極證據足資證明被告確有檢察官所指
    之犯嫌，自應為被告無罪之諭知，以免冤抑。 　　
肆、維持原判決及駁回上訴之理由：
一、原審依調查證據所得，綜合全案辯論意旨，以被告陳維堉被
    訴涉犯上開檢察官起訴意旨所指之意圖販賣而持有第三級、
    第四級毒品罪嫌，尚屬無法證明，而為被告無罪之諭知，依
    法洵無不合。
二、檢察官自行提起上訴意旨猶以：在無不當干擾情形下，被告
    若於警詢、偵訊中自白犯罪者，往往可信度最高，被告陳維
    堉早有施用毒品之習慣，故有關毒品犯罪之相關處罰，自應
    知之甚捻，當不可能不知販賣毒品係屬國家嚴懲之重罪。況
    販賣毒品既係重罪，若非真有販賣意圖之事實，一般人亦不
    可能干冒風險遽然承認。經查，被告於為警查獲後之警詢、
    檢察官初訊時，均承認係意圖販賣而購入扣案毒品之事實，
    且在檢察官初訊時，亦未供稱有遭警刑求之情形。則其自白
    不但具有任意性，且基於被告當時係在利益衡量最少情形下
    而為供述，故被告在明知涉有重罪之情形下，仍於警詢、檢
    察官初訊時自白係為販賣而買入本案毒品一節，即具有極高
    之可信性。且在檢察官初訊時何以自白犯罪？合理解釋即為
    被告確係為供自己施用及意圖預備販賣而買入扣案毒品。再
    觀之前開複訊，被告當時顯未稱遭警刑求，何以被告於該案
    起訴後竟為警方為警詢時以如不坦承販賣將遭收押抗辯？則
    此部分，顯係被告基於利益衡量後所為之不實供述自明等語
    。惟查：
（一）按證據之取捨及其證明力之判斷，在不違背經驗法則及論
      理法則之前提下，應由法院本於確信自由判斷之，不能僅
      因被告供述時期有先後不同，即執為判定證據力強弱之標
      準（詳最高法院94年度台上字第2117號、第5711號 、95
      年度台上字第6701號判決意旨）。是我國並不採取檢察官
      上訴意旨所指「案重初供」原則。查被告陳維堉於警詢及
      偵查時所供述均一致稱向「阿華」購買毒品咖啡包係要供
      自己施用等語，應屬真實可採；至於毒品咖啡包是否要販
      賣乙節，經細繹查獲過程，及證人李世勳、葉沈弦之證述
      ，佐以本案公務電話紀錄可知，被告前述補稱也打算轉售
      等情，應係基於壓力，況被告隨之供述沒有賣過、不知怎
      麼賣，難僅徒憑被告前述單一供述，即推論被告陳維堉有
      意圖販賣而持有第三級、第四級毒品之犯行。
（二）末按毒品危害防制條例之意圖販賣而持有毒品罪，係指以
      非營利之目的而販入或因其他原因而持有毒品，其後始起
      意出售所持有之毒品以營利，且迄未著手賣出者而言。所
      謂意圖，乃犯罪構成之主觀違法要素，亦屬犯罪之成立要
      件；行為人是否具有販賣之意圖而持有毒品，須以嚴格之
      證據證明之，亦即必須有相當之客觀事實，足以表徵其主
      觀意念之遂行性及確實性，始足當之（詳最高法院96年度
      台上字第1772號判決意旨）。檢察官執被告前述於警詢、
      偵查中不確定之不利己供述，欲主張被告有前述意圖販賣
      而持有毒品之意圖，已難證明，另用以佐證之毒品咖啡包
      ，內所摻之第三級毒品4-甲基甲基卡西酮之純度僅1 ％，1
      00 包所含之4-甲基甲基卡西酮驗前總純質淨重約7.84公
      克，毒品含量甚微，則不能排除被告於衡量自身之財力、
      毒品施用習慣等因素後，基於貪圖便宜之心態而一次購買
      100 包以囤積供己日後施用，況被告於警詢筆錄製作前原
      即向員警表達扣案毒品咖啡包均要供己施用，係員警請示
      檢察官後與被告溝通，被告始於警詢、偵查時為上開不利
      於己之供述，惟被告供述後復表示沒賣過、不知怎麼賣，
      亦詳如前述，是被告前述供述應與事實不符，自無從徒憑
      前述被告不確定之不利己供述，即執此推論被告有檢察官
      起訴之意圖販賣而持有第三級、第四級毒品之犯行。
　綜上所述，並無證據證明被告確有檢察官起訴意旨所指意圖販
  賣而持有第三級、第四級毒品之犯行，原判決為被告無罪之諭
  知，並無不合，檢察官上訴仍執前詞為爭執，核無理由，應予
  駁回。
據上論斷，應依刑事訴訟法第368條，判決如主文。 　　
本案經檢察官楊朝森提起公訴、檢察官劉仲慧提起上訴、檢察官
洪威華到庭執行職務。 　　
中　　華　　民　　國　　109 　年　　9 　　月　　30　　日
                  刑事第十九庭  審判長法  官  曾淑華
                                      法  官  許文章 
                                      法  官  陳文貴
以上正本證明與原本無異。
被告不得上訴。
檢察官如不服本判決，應於收受送達後20日內向本院提出上訴書
狀，惟須受刑事妥速審判法第9條限制。其未敘述上訴之理由者
，並得於提起上訴後20日內向本院補提理由書(均須按他造當事
人之人數附繕本)「切勿逕送上級法院」。
刑事妥速審判法第9條：
除前條情形外，第二審法院維持第一審所為無罪判決，提起上訴
之理由，以下列事項為限：
一、判決所適用之法令牴觸憲法。
二、判決違背司法院解釋。
三、判決違背判例。
刑事訴訟法第377條至第379條、第393條第1款之規定，於前項案
件之審理，不適用之。
                                      書記官  謝秀青
中　　華　　民　　國　　109 　年　　9 　　月　　30　　日